【裁判字號】    99,訴,993
【裁判日期】    991103
【裁判案由】    違反毒品危害防制條例
【裁判全文】
臺灣屏東地方法院刑事判決               99年度訴字第993號
公  訴  人  臺灣屏東地方法院檢察署檢察官
被      告  甲○○
上列被告因違反毒品危害防制條例案件，經檢察官提起公訴（99
年度毒偵字第1735號），嗣被告就被訴事實為有罪之陳述，經本
院告知簡式程序之旨，並聽取被告及檢察官之意見後，合議庭裁
定由受命法官獨任依簡式審判程序審理，判決如下
    主  文
甲○○施用第一級毒品，處有期徒刑捌月。
    事  實
一、甲○○前於民國96年間因施用毒品案件，經本院以96年度毒
    聲字第421 號裁定送勒戒處所施以觀察、勒戒，嗣因認有繼
    續施用毒品之傾向，復經本院以96年度毒聲字第516 號裁定
    令入戒治處所施以強制戒治，於97年9 月17日停止戒治處分
    釋放出所，並經臺灣屏東地方法院檢察署檢察官以97年戒毒
    偵字132 號為不起訴處分確定。詎猶不知悔改，仍於強制戒
    治執行完畢釋放後5 年內，基於施用第一、二級毒品之犯意
    ，於99年4 月16日凌晨某時許，在屏東縣東港鎮安泰醫院
    1163 -C 號病房內，以將海洛因及磨成粉狀之甲基安非他命
    一併置入針筒內摻水稀釋後注入體內之方式，同時施用第一
    級毒品海洛因及第二級毒品甲基安非他命1 次。嗣於99年4
    月16日上午11時10分許，在上開地點，為警查獲，並經其同
    意採尿送驗，檢出海洛因代謝後之可待因、嗎啡陽性及甲基
    安非他命陽性反應，始查悉上情。
二、案經屏東縣警察局東港分局移送臺灣屏東地方法院檢察署檢
    察官偵查起訴。
    理  由
一、本件被告甲○○所犯係死刑、無期徒刑、最輕本刑為3 年以
    上有期徒刑以外之罪，其於本院準備程序中就前揭被訴事實
    為有罪之陳述，經受命法官告知簡式審判程序之旨，並聽取
    其與公訴人之意見後，本院認無不得或不宜改依簡式審判程
    序進行之處，爰依刑事訴訟法第273 條之1 第1 項、第284
    條之1 ，本院合議庭裁定由受命法官獨任依簡式審判程序審
    理，合先敘明。
二、上揭事實，業據被告甲○○於警詢及本院審理時均坦承不諱
    ，而被告為警查獲時所採集之尿液檢體，經送請臺灣檢驗科
    技股份有限公司檢驗，結果呈海洛因代謝後之可待因、嗎啡
    陽性及甲基安非他命陽性反應，有該公司99年5 月3 日編號
    KH2010/00000000 號濫用藥物檢驗報告1 份( 見警卷第10頁
    ) 在卷可稽，並有屏東縣政府警察局東港分局查獲涉嫌毒品
    條例案尿液初步檢驗報告單、受檢人真實姓名對照表、東港
    派出所刑事陳報單及查獲施用毒品案件報告表各1 紙、照片
    2 張( 見警卷第1 、8 至9 、11至12頁) 附卷可佐，足認被
    告上開自白顯與事實相符，堪信為真實。本件事證明確，被
    告犯行洵堪認定。
三、按海洛因、甲基安非他命係毒品危害防制條例第2 條第2項
    第1 款、第2 款所定之第一級毒品、第二級毒品，不得非法
    持有、施用。故核被告所為，係犯毒品危害防制條例第10條
    第1 項施用第一級毒品罪及同條第2 項施用第二級毒品罪。
    其於施用海洛因、甲基安非他命前持有海洛因、甲基安非他
    命犯行，為其施用之高度行為所吸收，不另論罪。又被告同
    時施用海洛因及甲基安非他命，係以一個行為同時觸犯施用
    第一級毒品罪及第二級毒品罪，為想像競合犯，依刑法第55
    條規定，應從一重之施用第一級毒品罪處斷。至公訴意旨認
    被告係分別觸犯施用第一級毒品、第二級毒品應予分論併罰
    乙節，然本院審酌被告於本院審理時供陳其係以將甲基安非
    他命磨成粉狀後，與海洛因一併置於針筒內摻水後以注射體
    內之方式，同時施用第一級毒品海洛因及第二級毒品甲基安
    非他命1 次等語，有本院99年10月27日審判筆錄在卷可憑(
    見本院卷第30頁背面) ，而據起訴書所載證據，僅足證明被
    告曾施用海洛因及甲基安非他命，又綜觀全案卷證亦無任何
    積極證據足認被告係於不同時地、以不同方法分別施用上開
    2 種毒品，況且於醫學實務上，同時施用此2 種毒品，並非
    無可能( 此為本院辦理刑事審判業務職務經驗上所知之事項
    ) ，是被告辯稱同時施用等語尚非無稽，故本件既無法證明
    被告係分別施用海洛因及甲基安非他命，依罪疑唯輕法則，
    自應為被告有利之認定，準此，公訴意旨前揭所認應予分論
    併罰，尚有未合，附此敘明。爰審酌被告曾因施用毒品經送
    勒戒處所施以觀察、勒戒後，仍再犯本件施用毒品之罪，顯
    見其未能戒斷其施用毒品之惡習，足見其陷溺已深，惟因施
    用毒品僅係戕害其自己身心並無加害他人，且其於犯罪後坦
    承犯行、態度尚稱良好等一切情狀，量處如主文所示之刑，
    以示懲儆。
據上論斷，應依刑事訴訟法第273 條之1 第1 項、第284 條之1
、第299 條第1 項前段，毒品危害防制條例第10條第1 項、第2
項，刑法第11條前段、第55條，判決如主文。
本案經檢察官鍾佩真到庭執行職務。
中    華    民    國    99    年    11    月    3    日
                  刑事第二庭    法  官  許瑜容
以上正本證明與原本無異。
如不服本判決應於收受本判決送達後十日內向本院提出上訴書狀
，其未敘述上訴理由者，並得於提起上訴後十日內向本院補提理
由書狀（均須按他造當事人之人數附繕本）「切勿逕送上級法院
」
中    華    民    國    99    年    11    月    3    日
                                書記官  龔惠婷
本案論罪科刑法條：
毒品危害防制條例第10條
施用第一級毒品者，處六月以上五年以下有期徒刑。
施用第二級毒品者，處三年以下有期徒刑。

司法院資訊處製作；財團法人民間司法改革基金會備份。
